臺灣屏東地方法院刑事判決
111年度交簡上字第18號
上  訴  人  臺灣屏東地方檢察署檢察官
被      告  林櫻淑



選任辯護人  許泓琮律師
上列上訴人因被告過失傷害案件，不服本院111年度交簡字第249
號中華民國111年2月22日第一審刑事簡易判決（起訴案號：臺灣
屏東地方檢察署110年度調偵字第945號），提起上訴，本院管轄
之第二審合議庭判決如下：
    主      文
上訴駁回。
林櫻淑緩刑貳年。
    事實及理由
一、本案係在刑事訴訟法第348條於民國110年6月18日修正施行
    後，始由檢察官於111年3月15日提起上訴，此有臺灣屏東地
    方檢察署111年3月14日屏檢介仁111請上16字第1119009823
    號函上所蓋本院收文戳章可考，自應適用修正後之現行刑事
    訴訟法第348條規定判斷上訴範圍（最高法院刑事大法庭110
    年度台上大字第5375號裁定意旨參照）。觀之檢察官所提上
    訴書之內容，及經本院當庭與公訴檢察官確認結果，本件檢
    察官僅就原判決關於量刑部分提起上訴（見簡上卷第65頁）
    ，是依刑事訴訟法第348條第3項規定，本件審理範圍僅及於
    原判決關於量刑之部分，其餘部分均非本院審理範圍，先予
    敘明。
二、本案據以審查量刑妥適與否之原審所認定犯罪事實、罪名：
  ㈠林櫻淑於110年1月6日13時39分許，駕駛車牌號碼000-0000號
    自用小客車，沿屏東縣環河路由南往北方向行駛，行經環河
    路與河濱公園出入口之交岔路口時，本應注意汽車行駛至交
    岔路口，轉彎車應讓直行車先行，而依當時天候晴、日間自
    然光線、柏油路面乾燥、無缺陷、視距良好，並無不能注意之
    情事，竟疏未注意及此，即貿然左轉彎，適蕭文華騎乘車牌
    號碼000-0000號普通重型機車，沿屏東縣環河路由北往南方
    向行駛，行經上開路口時，亦疏未注意車前狀況，並隨時採
    取必要之安全措施，即貿然往前行駛，兩車因閃避不及而發
    生碰撞，致蕭文華受有左股骨骨折、創傷性蜘蛛網膜下出血
    、左大腳趾骨折、左側眼瞼及眼周圍撕裂傷、右側手部擦傷
    、左側大腿擦傷等傷害。林櫻淑在具有偵查犯罪職務之機關
    或公務員未發覺其為犯罪人前，主動向至車禍現場處理之屏
    東縣政府警察局交通警察隊警員供承肇事犯罪，自首並接受
    裁判，始循線查悉上情。
  ㈡核被告所為，係犯刑法第284條前段之過失傷害罪。
三、對原判決之上訴說明：　
　㈠檢察官上訴意旨略以：被告本案違反注意義務之程度甚高，
    且告訴人蕭文華所受傷勢嚴重，被告迄今又未能與告訴人達
    成和解，原審未能充分評價上開量刑因子，僅判處被告拘役
    55日之刑度，難認妥適等語。
　㈡按關於刑之量定，係實體法上賦予法院得為自由裁量之事項
    ，倘原審法院未有逾越法律所規定之範圍，或濫用其權限，
    即不得任意指摘為違法（最高法院75年台上字第7033號判例
    意旨參照）。且在同一犯罪事實與情節，如別無其他加重或
    減輕之原因，下級審量定之刑，亦無過重或失輕之不當情形
    ，則上級審法院對下級審法院之職權行使，原則上應予尊重
    （最高法院85年度台上字第2446號判決意旨參照）。原審認
    被告罪證明確，且認定被告符合自首並接受裁判，依刑法第
    62條前段規定減輕其刑，並以行為人之責任為基礎，審酌被
    告駕駛車輛於道路上，本應謹慎注意，遵守交通規則，以維
    護自身及其他用路人之安全，竟未能注意行經行車管制號誌
    交岔路口，左轉彎時應禮讓直行車先行而貿然左轉，致生本
    件車禍之過失程度，告訴人因此受有上開傷害，已對告訴人
    日常生活造成相當程度之影響；另參酌被告犯後坦承犯行，
    然因雙方就和解金額意見難以達成一致，迄今尚未與告訴人
    達成和解之犯後態度；暨兼衡其自陳高職畢業之智識程度，
    為家庭主婦、已婚、小孩均已成年之家庭生活狀況，及其犯
    罪情節與過失程度、告訴人所受傷勢等一切情狀，量處拘役
    55日，並諭知以新臺幣（下同）1,000元折算1日之易科罰金
    折算標準。經核原審之量刑尚屬允當，且已就被告本案違反
    注意義務之程度、告訴人所受傷勢，及雙方未能和解等情詳
    為審酌。其次，被告於本院審理期間，業與告訴人以48萬元
    調解成立，並已全數給付完畢乙情，有本院調解筆錄及公務
    電話紀錄在卷可參（見簡上卷第57頁、第87頁），足見被告
    已盡力彌補其犯罪所生損害，犯後態度堪稱良好。是檢察官
    以前揭情詞，指謫原判決量刑過輕，提起上訴，自無理由，
    應予駁回。
四、被告前無論罪科刑紀錄，有臺灣高等法院被告前案紀錄表在
    卷可按，其因一時失慮致罹刑章，且於本院審理期間，已與
    告訴人調解成立並給付完畢，足見被告尚知盡力彌補其所造
    成之損害，其經此教訓後，當知所警惕，信無再犯之虞，本
    院斟酌上情，認本案所宣告之刑以暫不執行為適當，爰依刑
    法第74條第1項第1款規定，宣告緩刑2年，以勵自新。
據上論斷，應依刑事訴訟法第455條之1第1項、第3項、第368條
、第364條，判決如主文。
本案經檢察官黃彥凱提起公訴，檢察官王雪鴻提起上訴，檢察官
何克昌到庭執行職務。
中　　華　　民　　國　　111  　年  　6　　月　　17　　日
                  刑事第六庭   審判長法  官  程士傑
                                     法  官  王曼寧
                                     法  官  陳一誠
以上正本證明與原本無異。
不得上訴。
中　　華　　民　　國　　111 　年　　6 　　月　　20　　日
                                     書記官  魏慧夷
附錄本判決論罪科刑法條：
中華民國刑法第284條
因過失傷害人者，處1年以下有期徒刑、拘役或10萬元以下罰金
；致重傷者，處3年以下有期徒刑、拘役或30萬元以下罰金。